# 已付款到货但未使用的电脑，如何记账？

提问人：yvonne0818 时间：2021-07-05 17:47:00
求助版主，公司买了一批电脑做备用，等新人入职时再拿出来使用，已经全额支付款项，是否可以入在建工程？等具体使用了，再入固定资产，开始计提折旧？

回答人：chenyiwei
电脑在购入时已达到预定可使用状态，故直接计入固定资产并自次月起计提折旧。正式启用前的折旧列入管理费用，启用后的折旧根据相关员工的服务对象列入相关成本费用。